【裁判字號】    97,抗,455
【裁判日期】    970331
【裁判案由】    假扣押
【裁判全文】
臺灣高等法院民事裁定                   97年度抗字第455號
抗  告  人  甲○○
上列抗告人因與相對人即債權人聯邦商業銀行股份有限公司間假
扣押事件， 對於中華民國96年9月29日臺灣板橋地方法院96年度
裁全字第7229號裁定提起抗告，本院裁定如下：
    主      文
抗告駁回。
抗告程序費用由抗告人負擔。
    理      由
一、相對人於原法院聲請意旨略以：抗告人於民國（下同）95年
    11月8日向伊借款共計新台幣（下同）400萬元，詎抗告人僅
    繳息至96年7月8日，經伊電詢、寄發催告函催討，均未獲置
    理，依授信約定書第3條第1款之規定「債務人不依約清償本
    金時視為全部到期」，為免日後有不能強制執行或甚難執行
    之虞，爰聲請假扣押等情。原裁定略以於法核無不合等語，
    准許相對人所為聲請。
二、按債權人就金錢請求或得易為金錢請求之請求，欲保全強制
    執行聲請假扣押，如就債務人所應受之損害，已供法院所定
    之擔保者，法院得予准許，民事訴訟法第522條第1項、第52
    6條第2項分別定有明文。又假扣押為保全程序而非確定私權
    之訴訟程序，請求及假扣押的原因雖應釋明，或由債權人就
    債務人所應受之損害，供法院所定之擔保以代釋明，但債權
    人本案債權是否確實存在，則非保全程序所應審認之事項，
    此觀民事訴訟法第526條規定自明（ 最高法院61年台抗字第
    589號判例參照）。
三、相對人主張：抗告人於95年11月8日向伊借款共計400萬元，
    有授權明細查詢單、借款契約書、本票在卷可憑（見原法院
    96年度裁全字第7229號卷第10至13頁）， 抗告人於96年8月
    起未繳本息及違約金，經相對人電詢或親訪抗告人未果，有
    相對人於96年8月23日所發存證信函及該銀行不良授信催收
    紀錄表、催告函可參（見同上卷第14至17-1頁），可證相對
    人所言屬實，並認相對人已就假扣押之請求及假扣押原因釋
    明，且陳明願供擔保以補釋明之不足，則原法院酌定擔保金
    後准許之，並無不合。 抗告人雖以：伊均依約繳款，96年8
    月間，不知相對人調升利息，仍存入原有利息金額，因此短
    繳500元，且亦補足， 縱有未補登存摺習慣之過失，但迄今
    未積欠任何貸款，相對人亦未有任何催告云云置辯，乃對本
    件債務未積欠款項，以及相對人有無催告等事項有所爭執，
    均屬有待本案解決之實體問題，本件保全程序無從加以審究
    。抗告人仍執前詞，指摘原裁定不當，為無理由，應予駁回
    。
四、據上論結，本件抗告為無理由，爰裁定如主文。
中    華    民    國    97    年    3     月    31    日
                    民事第八庭
                        審判長法  官  劉勝吉
                              法  官  滕允潔
                              法  官  連正義
正本係照原本作成。
本裁定除以適用法規顯有錯誤為理由，並經本院許可外，不得再
抗告。如提起再抗告，應於收受後10日內委任律師為訴訟代理人
向本院提出再抗告狀。並繳納再抗告費新台幣１千元。
中    華    民    國    97    年    4     月    1     日
                              書記官  李翠齡


司法院資訊處製作；財團法人民間司法改革基金會備份。
